【裁判字號】    97,簡上,1422
【裁判日期】    980313
【裁判案由】    詐欺
【裁判全文】
臺灣板橋地方法院刑事判決            97年度簡上字第1422號
上  訴  人
即  被  告  甲○○
上列上訴人即被告因詐欺案件，不服本院民國97年10月31日97年
度簡字第857 號第一審簡易判決（聲請簡易判決刑案號：97年度
偵字第977 、2265號），提起上訴，本院管轄之第二審合議庭判
決如下：
    主  文
上訴駁回。
    事實及理由
一、本案經本院審理結果，認第一審以被告即上訴人甲○○所為
    係犯刑法第30條第1 項、第339 條第1 項之罪，判處有期徒
    刑3 月，如易科罰金，以新臺幣1 千元折算一日，其認事用
    法均無違誤，量刑亦屬適當，應予維持，並引用如附件第一
    審判決書所記載之事實、證據及理由。
二、上訴人之上訴意旨略以：伊因看中國時報應徵業務，找到賣
    化粧品之工作，該公司自稱「張副理」之男子稱賣化粧品的
    款項會直接匯至伊帳戶，因公司要抽成，怕伊將全部款項領
    走，故要求伊將銀行存摺、金融卡及相關密碼等資料交給僱
    主，伊第二天至郵局查證帳戶都沒有被動過，但後來發現帳
    戶有不明款項匯入，始於96年10月9 日至三重派出所報案，
    伊並不知道對方是詐騙集團云云。
三、被告雖以上情辯解，惟按金融機構存款帳戶，事關存戶個人
    財產權益之保障，其與儲戶存摺、印章、提款卡相結合，專
    屬性、私密性更形提高，除非本人或與本人具密切之關係者
    ，難認有何理由可自由使用私人之存摺及提款卡，一般人亦
    均有應妥善保管上開物件，防止被他人冒用之認知，且近來
    詐欺集團犯案猖獗，每每利用人頭帳戶為犯罪工具，若任意
    將自己帳戶之相關物件資料交予不明人士，將有遭他人作為
    詐欺、恐嚇取財犯罪時，非正當資金進出之用之不法用途，
    此情當為具有社會生活經驗之成年人所得認識。且就取得上
    開帳戶之第三人而言，該人既有意利用上開帳戶作為詐騙之
    工具，當無選擇一隨時可能遭真正存戶掛失而無法使用之帳
    戶之可能，輔以現今社會上，確實存有不少為貪圖小利而出
    售自己帳戶供人使用之人，是該第三人僅需付出少許之金錢
    ，即可取得可完全操控而無遭掛失風險之帳戶，該第三人實
    無以此方式取得上開帳戶之必要，否則，若被告在該第三人
    尚未行詐前，或行詐後，尚未將帳戶內之款項提領出前，即
    將上開帳戶掛失，或自行將第三人詐得之金錢領走，該第三
    人豈非無法遂其詐財之目的，是該第三人絕無將涉及詐騙成
    否之關鍵置於如此不確定境地之可能。因之，綜合上情以觀
    ，堪認被告交付其所有之三重中山路郵局帳戶之存摺、提款
    卡等物予他人使用，對該蒐集帳戶之人將可能以該帳戶供作
    詐欺取財之非法用途乙節，應有所預見，竟不違背其本意，
    仍提供其所有上開帳戶、金融卡、金融卡密碼予他人使用，
    是被告具有幫助犯罪之不確定故意甚明。綜據前述，原審認
    定並無違誤，上訴人之上訴為無理由，應駁回其上訴。
據上論斷，應依刑事訴訟法第455 條之1 第1 項、第3 項、第36
8 條、第373 條，判決如主文。
本案經檢察官乙○○到庭執行職務。
中    華    民    國    98    年    3     月    13    日
                  刑事第二庭    審判長法  官  王屏夏
                                      法  官  王偉光
                                      法  官  吳幸娥
以上正本證明與原本無異
本件不得上訴。
                                書記官  蕭佩宜
中    華    民    國    98    年    3     月    13    日
附錄本案論罪科刑法條全文：
中華民國刑法第339條
（普通詐欺罪）
意圖為自己或第三人不法之所有，以詐術使人將本人或第三人之
物交付者，處5年以下有期徒刑、拘役或科或併科1千元以下罰金
。
以前項方法得財產上不法之利益或使第三人得之者，亦同。
前二項之未遂犯罰之。


司法院資訊處製作；財團法人民間司法改革基金會備份。
